# Appendix A: Verb Tables

This appendix provides complete conjugation tables for the most important Venetian verbs. Use these as reference when working through the chapters or when you need to look up a specific form.

## A.1 Auxiliary Verbs

### Èsser (to be)

| | Present | Imperfect | Future | Conditional | Pres. Subj. | Impf. Subj. |
|---|---------|-----------|--------|-------------|-------------|-------------|
| mi | son | gèro | sarò | sarìa | sia | fusse |
| ti | te si / ti xe | te gèri | te sarè | te sarìsi | te sii | te fussi |
| lu/ela | el/la xe | el/la gèra | el/la sarà | el/la sarìa | el/la sia | el/la fusse |
| nu | semo | gèrimo | saremo | sarìsimo | semo | fùssimo |
| vu | sè | gèri | sarè | sarìsi | sé | fussi |
| lori/lore | i/le xe | i/le gèra | i/le sarà | i/le sarìa | i/le sia | i/le fusse |

**Other forms:**

- Infinitive: *èsser*
- Past participle: *stà* / *stài* (m.sg.), *stàa* (f.sg.), *stài* (m.pl.), *stàe* (f.pl.)
- Gerund: *essendo*
- Imperative: *sii!* (2sg), *semo!* (1pl), *sè!* (2pl)

---

### Gavér / Aver (to have)

| | Present | Imperfect | Future | Conditional | Pres. Subj. | Impf. Subj. |
|---|---------|-----------|--------|-------------|-------------|-------------|
| mi | go | gavéa | gavarò | gavarìa | gabia | gavésse |
| ti | te ga | te gavévi | te gavarè | te gavarìsi | te gabi | te gavéssi |
| lu/ela | el/la ga | el/la gavéa | el/la gavarà | el/la gavarìa | el/la gabia | el/la gavésse |
| nu | gavemo | gavévimo | gavaremo | gavarìsimo | gavemo | gavéssimo |
| vu | gavè | gavévi | gavarè | gavarìsi | gavé | gavéssi |
| lori/lore | i/le ga | i/le gavéa | i/le gavarà | i/le gavarìa | i/le gabia | i/le gavésse |

**Other forms:**

- Infinitive: *gavér* / *aver*
- Past participle: *avù* / *abù*
- Gerund: *gavendo* / *avendo*
- Imperative: *gabbi!* (2sg), *gavemo!* (1pl), *gavè!* (2pl)

---

## A.2 Regular Verbs

### First Conjugation: Magnar (to eat)

| | Present | Imperfect | Future | Conditional | Pres. Subj. | Impf. Subj. |
|---|---------|-----------|--------|-------------|-------------|-------------|
| mi | magno | magnava | magnarò | magnarìa | magna | magnasse |
| ti | te magni | te magnavi | te magnarè | te magnarìsi | te magni | te magnassi |
| lu/ela | el/la magna | el/la magnava | el/la magnarà | el/la magnarìa | el/la magna | el/la magnasse |
| nu | magnemo | magnàvimo | magnaremo | magnarìsimo | magnemo | magnàssimo |
| vu | magné | magnàvi | magnarè | magnarìsi | magné | magnassi |
| lori/lore | i/le magna | i/le magnava | i/le magnarà | i/le magnarìa | i/le magna | i/le magnasse |

**Other forms:**

- Infinitive: *magnar*
- Past participle: *magnà*
- Gerund: *magnando*
- Imperative: *magna!* (2sg), *magnemo!* (1pl), *magné!* (2pl)
- Negative imperative (2sg): *no magnar!*

---

### Second Conjugation: Véder (to see)

| | Present | Imperfect | Future | Conditional | Pres. Subj. | Impf. Subj. |
|---|---------|-----------|--------|-------------|-------------|-------------|
| mi | vedo | vedéa | vedarò | vedarìa | veda | vedésse |
| ti | te vedi | te vedévi | te vedarè | te vedarìsi | te vedi | te vedéssi |
| lu/ela | el/la vede | el/la vedéa | el/la vedarà | el/la vedarìa | el/la veda | el/la vedésse |
| nu | vedemo | vedévimo | vedaremo | vedarìsimo | vedemo | vedéssimo |
| vu | vedé | vedévi | vedarè | vedarìsi | vedé | vedéssi |
| lori/lore | i/le vede | i/le vedéa | i/le vedarà | i/le vedarìa | i/le veda | i/le vedésse |

**Other forms:**

- Infinitive: *véder*
- Past participle: *visto*
- Gerund: *vedendo*
- Imperative: *vedi!* (2sg), *vedemo!* (1pl), *vedé!* (2pl)

---

### Third Conjugation: Partir (to leave)

| | Present | Imperfect | Future | Conditional | Pres. Subj. | Impf. Subj. |
|---|---------|-----------|--------|-------------|-------------|-------------|
| mi | parto | partìa | partirò | partirìa | parta | partisse |
| ti | te parti | te partìvi | te partirè | te partirìsi | te parti | te partissi |
| lu/ela | el/la parte | el/la partìa | el/la partirà | el/la partirìa | el/la parta | el/la partisse |
| nu | partimo | partìvimo | partiremo | partirìsimo | partimo | partìssimo |
| vu | partì | partìvi | partirè | partirìsi | partì | partissi |
| lori/lore | i/le parte | i/le partìa | i/le partirà | i/le partirìa | i/le parta | i/le partisse |

**Other forms:**

- Infinitive: *partir*
- Past participle: *partìo* / *partì*
- Gerund: *partendo*
- Imperative: *parti!* (2sg), *partimo!* (1pl), *partì!* (2pl)

---

## A.3 Common Irregular Verbs

### Andar / Ndar (to go)

| | Present | Imperfect | Future | Conditional | Pres. Subj. | Impf. Subj. |
|---|---------|-----------|--------|-------------|-------------|-------------|
| mi | vago | ndava | andarò | andarìa | vaga | ndasse |
| ti | te va | te ndavi | te andarè | te andarìsi | te vagi | te ndassi |
| lu/ela | el/la va | el/la ndava | el/la andarà | el/la andarìa | el/la vaga | el/la ndasse |
| nu | ndemo | ndàvimo | andaremo | andarìsimo | ndemo | ndàssimo |
| vu | ndé | ndàvi | andarè | andarìsi | ndé | ndassi |
| lori/lore | i/le va | i/le ndava | i/le andarà | i/le andarìa | i/le vaga | i/le ndasse |

**Other forms:**

- Infinitive: *andar* / *ndar*
- Past participle: *ndà* / *andà*
- Gerund: *ndando*
- Imperative: *va!* (2sg), *ndemo!* (1pl), *ndé!* (2pl)

---

### Vegnir (to come)

| | Present | Imperfect | Future | Conditional | Pres. Subj. | Impf. Subj. |
|---|---------|-----------|--------|-------------|-------------|-------------|
| mi | vegno | vegnìa | vegnarò | vegnarìa | vegna | vegnisse |
| ti | te vegni | te vegnìvi | te vegnarè | te vegnarìsi | te vegni | te vegnissi |
| lu/ela | el/la vien | el/la vegnìa | el/la vegnarà | el/la vegnarìa | el/la vegna | el/la vegnisse |
| nu | vegnimo | vegnìvimo | vegnaremo | vegnarìsimo | vegnimo | vegnìssimo |
| vu | vegnì | vegnìvi | vegnarè | vegnarìsi | vegnì | vegnissi |
| lori/lore | i/le vien | i/le vegnìa | i/le vegnarà | i/le vegnarìa | i/le vegna | i/le vegnisse |

**Other forms:**

- Infinitive: *vegnir*
- Past participle: *vegnù*
- Gerund: *vegnendo*
- Imperative: *vegni!* / *vien!* (2sg), *vegnimo!* (1pl), *vegnì!* (2pl)

---

### Far (to do, to make)

| | Present | Imperfect | Future | Conditional | Pres. Subj. | Impf. Subj. |
|---|---------|-----------|--------|-------------|-------------|-------------|
| mi | fago | faséa | farò | farìa | faga | fasésse |
| ti | te fa | te fasévi | te farè | te farìsi | te fagi | te faséssi |
| lu/ela | el/la fa | el/la faséa | el/la farà | el/la farìa | el/la faga | el/la fasésse |
| nu | femo | fasévimo | faremo | farìsimo | femo | faséssimo |
| vu | fé | fasévi | farè | farìsi | fé | faséssi |
| lori/lore | i/le fa | i/le faséa | i/le farà | i/le farìa | i/le faga | i/le fasésse |

**Other forms:**

- Infinitive: *far*
- Past participle: *fato*
- Gerund: *fasendo*
- Imperative: *fa!* (2sg), *femo!* (1pl), *fé!* (2pl)

---

### Dir (to say, to tell)

| | Present | Imperfect | Future | Conditional | Pres. Subj. | Impf. Subj. |
|---|---------|-----------|--------|-------------|-------------|-------------|
| mi | digo | diséa | dirò | dirìa | diga | disésse |
| ti | te disi | te disévi | te dirè | te dirìsi | te digi | te diséssi |
| lu/ela | el/la dise | el/la diséa | el/la dirà | el/la dirìa | el/la diga | el/la disésse |
| nu | disemo | disévimo | diremo | dirìsimo | disemo | diséssimo |
| vu | disé | disévi | dirè | dirìsi | disé | diséssi |
| lori/lore | i/le dise | i/le diséa | i/le dirà | i/le dirìa | i/le diga | i/le disésse |

**Other forms:**

- Infinitive: *dir*
- Past participle: *dito*
- Gerund: *disendo*
- Imperative: *di!* (2sg), *disemo!* (1pl), *disé!* (2pl)

---

### Dar (to give)

| | Present | Imperfect | Future | Conditional | Pres. Subj. | Impf. Subj. |
|---|---------|-----------|--------|-------------|-------------|-------------|
| mi | dago | dava | darò | darìa | daga | dasse |
| ti | te da | te davi | te darè | te darìsi | te dagi | te dassi |
| lu/ela | el/la da | el/la dava | el/la darà | el/la darìa | el/la daga | el/la dasse |
| nu | demo | dàvimo | daremo | darìsimo | demo | dàssimo |
| vu | dé | dàvi | darè | darìsi | dé | dassi |
| lori/lore | i/le da | i/le dava | i/le darà | i/le darìa | i/le daga | i/le dasse |

**Other forms:**

- Infinitive: *dar*
- Past participle: *dà* / *dato*
- Gerund: *dando*
- Imperative: *da!* (2sg), *demo!* (1pl), *dé!* (2pl)

---

### Star (to stay, to be)

| | Present | Imperfect | Future | Conditional | Pres. Subj. | Impf. Subj. |
|---|---------|-----------|--------|-------------|-------------|-------------|
| mi | stago | stava | starò | starìa | staga | stasse |
| ti | te sta | te stavi | te starè | te starìsi | te stagi | te stassi |
| lu/ela | el/la sta | el/la stava | el/la starà | el/la starìa | el/la staga | el/la stasse |
| nu | stemo | stàvimo | staremo | starìsimo | stemo | stàssimo |
| vu | sté | stàvi | starè | starìsi | sté | stassi |
| lori/lore | i/le sta | i/le stava | i/le starà | i/le starìa | i/le staga | i/le stasse |

**Other forms:**

- Infinitive: *star*
- Past participle: *stà*
- Gerund: *stando*
- Imperative: *sta!* (2sg), *stemo!* (1pl), *sté!* (2pl)

---

### Poder (to be able, can)

| | Present | Imperfect | Future | Conditional | Pres. Subj. | Impf. Subj. |
|---|---------|-----------|--------|-------------|-------------|-------------|
| mi | posso | podéa | podarò | podarìa | possa | podésse |
| ti | te pol | te podévi | te podarè | te podarìsi | te possi | te podéssi |
| lu/ela | el/la pol | el/la podéa | el/la podarà | el/la podarìa | el/la possa | el/la podésse |
| nu | podemo | podévimo | podaremo | podarìsimo | podemo | podéssimo |
| vu | podé | podévi | podarè | podarìsi | podé | podéssi |
| lori/lore | i/le pol | i/le podéa | i/le podarà | i/le podarìa | i/le possa | i/le podésse |

**Other forms:**

- Infinitive: *poder*
- Past participle: *podù* / *possù*
- Gerund: *podendo*

---

### Voler (to want)

| | Present | Imperfect | Future | Conditional | Pres. Subj. | Impf. Subj. |
|---|---------|-----------|--------|-------------|-------------|-------------|
| mi | vòjo | voléa | vorarò | vorarìa | vòja | volésse |
| ti | te vol | te volévi | te vorarè | te vorarìsi | te vòji | te voléssi |
| lu/ela | el/la vol | el/la voléa | el/la vorarà | el/la vorarìa | el/la vòja | el/la volésse |
| nu | volemo | volévimo | voraremo | vorarìsimo | volemo | voléssimo |
| vu | volé | volévi | vorarè | vorarìsi | volé | voléssi |
| lori/lore | i/le vol | i/le voléa | i/le vorarà | i/le vorarìa | i/le vòja | i/le volésse |

**Other forms:**

- Infinitive: *voler*
- Past participle: *volù* / *vossù*
- Gerund: *volendo*

---

### Saver (to know)

| | Present | Imperfect | Future | Conditional | Pres. Subj. | Impf. Subj. |
|---|---------|-----------|--------|-------------|-------------|-------------|
| mi | so | savéa | savarò | savarìa | sapia | savésse |
| ti | te sa | te savévi | te savarè | te savarìsi | te sapi | te savéssi |
| lu/ela | el/la sa | el/la savéa | el/la savarà | el/la savarìa | el/la sapia | el/la savésse |
| nu | savemo | savévimo | savaremo | savarìsimo | savemo | savéssimo |
| vu | savé | savévi | savarè | savarìsi | savé | savéssi |
| lori/lore | i/le sa | i/le savéa | i/le savarà | i/le savarìa | i/le sapia | i/le savésse |

**Other forms:**

- Infinitive: *saver*
- Past participle: *savù* / *sapù*
- Gerund: *savendo*

---

### Dover (to have to, must)

| | Present | Imperfect | Future | Conditional | Pres. Subj. | Impf. Subj. |
|---|---------|-----------|--------|-------------|-------------|-------------|
| mi | devo | dovéa | dovarò | dovarìa | deva | dovésse |
| ti | te devi | te dovévi | te dovarè | te dovarìsi | te devi | te dovéssi |
| lu/ela | el/la deve | el/la dovéa | el/la dovarà | el/la dovarìa | el/la deva | el/la dovésse |
| nu | dovemo | dovévimo | dovaremo | dovarìsimo | dovemo | dovéssimo |
| vu | dovè | dovévi | dovarè | dovarìsi | dovè | dovéssi |
| lori/lore | i/le deve | i/le dovéa | i/le dovarà | i/le dovarìa | i/le deva | i/le dovésse |

**Other forms:**

- Infinitive: *dover*
- Past participle: *dovù*
- Gerund: *dovendo*

---

## A.4 Compound Tense Formation

### Passato Prossimo

Auxiliary (present) + past participle

- *Go magnà.* (I have eaten.)
- *Son ndà.* (I have gone.)

### Trapassato Prossimo

Auxiliary (imperfect) + past participle

- *Gavéa magnà.* (I had eaten.)
- *Gèro ndà.* (I had gone.)

### Future Perfect

Auxiliary (future) + past participle

- *Gavarò magnà.* (I will have eaten.)
- *Sarò ndà.* (I will have gone.)

### Past Conditional

Auxiliary (conditional) + past participle

- *Gavarìa magnà.* (I would have eaten.)
- *Sarìa ndà.* (I would have gone.)

### Past Subjunctive

Auxiliary (present subjunctive) + past participle

- *che gabia magnà* (that I have eaten)
- *che sia ndà* (that I have gone)

### Pluperfect Subjunctive

Auxiliary (imperfect subjunctive) + past participle

- *che gavésse magnà* (that I had eaten)
- *che fusse ndà* (that I had gone)
